臺灣臺南地方法院刑事判決　　　　　　　　　　　　　九十一年度訴字第一九六號
　　公　訴　人　臺灣台南地方法院檢察署檢察官
　　被　　　告　甲○○
右列被告因違反毒品危害防制條例案件，經檢察官提起公訴（九十一年度毒偵字第六
九號），本院判決如左：
    主  文
甲○○無罪。
    理  由
一、公訴意旨略以：被告甲○○基於概括犯意，自民國九十年九月間起至同年十一月
    下旬止，連續十餘次，在台南縣永康市○○路一五二巷三十號伊與乙○○（另案
    由台灣台南地方法院檢察署檢察官偵辦中）同居處，轉讓第一級毒品海洛因供乙
    ○○施用。嗣於同年十一月二十八日十三時十五分許，在上址為警查獲，因認被
    告涉有違反毒品危害防制條例第八條第一項轉讓第一級毒品罪嫌等語。
二、按犯罪事實應依證據認定之，無證據不得推定其犯罪事實；又不能證明被告犯罪
    者，應諭知無罪之判決，刑事訴訟法第一百五十四條、第三百零一條第一項前段
    分別定有明文。再認定被告有罪之事實，應憑證據，如未能發現相當之證據，或
    證據不足以證明，自不能以推測或擬制之方法，以為裁判之基礎；且認定犯罪事
    實所憑之證據，其為訴訟上之證明，須達於通常一般人均不致有所懷疑，而得確
    信其為真實之程度者，始得據為有罪之認定，倘其證明尚未達到此一程度而有合
    理之懷疑存在時，尚難為有罪之認定基礎；苟積極證據不足以為不利於被告事實
    之認定，即應為有利於被告之認定，更不必有何有利之證據，最高法院三十年上
    字第八一六號、四十年台上字第八六號、七十六年台上字第四九八六號分別著有
    判例可資參照。
三、訊據被告甲○○堅決否認有公訴人所指犯行，辯稱：伊與乙○○係同居女友關係
    ，渠等均係一同向綽號「大胖子」之人購買毒品，買回來後一起施用，伊並未轉
    讓第一級毒品予乙○○施用等語。而公訴人認為被告涉有上開犯嫌，則係以被告
    曾於警訊及偵查中自白曾將第一級毒品無償轉讓予乙○○；證人乙○○於警訊及
    偵查中所為證述及證人乙○○經採尿送驗結果，呈嗎啡陽性反應等為論述之依據
    。惟查：
（一）公訴人所指被告自白一節，經核以全案卷證，被告於九十年十二月三十一日警
      訊時僅供稱：「我們都是一起去購買毒品海洛因施用」、「（問：你們一起購
      買多少次？）大約兩、三次。因為我與乙○○是同居關係，財務都是共同使用
      ，所以每次購買都是共同出錢」、「我們每次都一起去買的」、「因為我跟乙
      ○○是同時染上注射海洛因毒品，因同居在一起也沒有分彼此，所以有毒品都
      會共同施用」等語（詳警卷），嗣於九十一年一月二十二日檢察官偵訊時僅陳
      稱：「（問：你有提供給她施用？）一、二次，後來她有小孩我就不讓她用，
      我們是一起去買後，她有一起施用」、「（問：買來毒品是你保管、持有？）
      我買來就放房間」等語（詳偵卷第十頁），由被告上開供述事實，並未明確指
      出確有轉讓第一級毒品海洛因予乙○○，是究不能以之據為公訴人論訴被告犯
      行之佐證。
（二）次查，經核之證人乙○○於警訊及偵查中供述之記載，僅略為：「是我男朋友
      甲○○供我注射海洛因毒品的」、「於九十年十月底在甲○○住處供我海洛因
      毒品」、「我跟他（即指被告）要，他就給我」等語（詳警卷、偵卷第九頁）
      ，至有關被告究係如何轉讓第一級毒品海洛因予證人乙○○等細節，則付之闕
      如，有關此部分之事實，自應傳喚乙○○到庭詰問以明其詳，然乙○○經本院
      迭次傳喚、拘提均未到庭，以致無法為進一步之查明。則證人乙○○上開所述
      既為空泛、不甚明確，是其陳述內容之可信度，即有可疑，本院自難據以獲致
      確信。
（三）再者，證人乙○○確有施用第一級毒品之行為，業據證人乙○○於警訊及偵查
      中供稱不諱，並有台南縣衛生局尿液檢驗成績書附警卷可佐，然此僅能證明證
      人乙○○確實有施用第一級毒品海洛因之犯行，至證人乙○○取得毒品之方式
      ，事實上存有各種可能性，且參以被告與證人乙○○係同居男女朋友，關係至
      為親密，被告所述：渠等二人一起購買毒品、一起施用毒品乙節，並非全無可
      能，因之，尚難遽予推斷被告取得第一級毒品海洛因之所有權後，再將毒品轉
      讓予證人乙○○施用。
（四）綜上，本件公訴人所舉上開證據既不足以證明被告確有論訴所指之轉讓第一級
      毒品犯行，本院復查無其他積極證據足資證明被告有何轉讓毒品之犯行，則揆
      之首揭規定及判例意旨，即應為有利於被告之認定，為無罪判決之諭知。
據上論斷，應依刑事訴訟法第三百零一條第一項判決如主文。
本案經檢察官蔡英俊到庭執行職務。
中      華      民      國    九十一    年      六      月     十三     日
                                  臺灣台南地方法院刑事第二庭
                                      法  官  鄭  燕  璘
右正本證明與原本無異。
如不服本判決，應於判決送達後十日內，向本院提出上訴狀。
                                      書記官  田  富  蓉
中      華      民      國    九十一    年      六      月     十三     日
